臺灣彰化地方法院刑事判決　　　　　　　　　　　　　九十一年度訴字第七七號
　　公　訴　人　臺灣彰化地方法院檢察署檢察官
　　被　　　告　甲○○
右列被告因違反毒品危害防制條例案件，經檢察官提起公訴（九十一年度毒偵字第一
二五七號）及移送併案審理（九十一年度毒偵字第二四七二號），本院判決如左：
    主      文
甲○○連續施用第一級毒品，累犯，處有期徒刑拾月。
扣案之殘留海洛因之空袋伍個，沒收銷燬之；注射針筒壹支、削尖吸管支、葡萄糖
貳包，均沒收。
    事      實
一、甲○○前因搶奪及竊盜案件，經本院分別以八十九年度訴字第六九號及八十九年
    度易字第一二００號判決各判處有期徒刑七月確定，上開二罪接續執行，於民國
    九十年九月七日假釋出獄，至九十年十二月六日假釋期滿未經撤銷，以已執行完
    畢論。又因施用毒品案件，先後二次經觀察、勒戒，均認無繼續施用毒品之傾向
    ，分別由臺灣彰化地方法院檢察署檢察官於八十八年六月二十五日以八十八年度
    偵字第六三六二號，及臺灣臺中地方法院檢察署檢察官於八十九年二月十六日以
    八十九年度毒偵字第八七八號為不起訴處分確定。詎仍不知悔改，復基於施用第
    一級毒品之概括犯意，於九十一年五月十二日及同年七月二十二日之某時，以將
    海洛因置於針筒內注射之方式，在彰化縣彰化市○○里○○路○段三九五巷十五
    號住處內，連續施用第一級毒品海洛因二次。嗣分別於九十一年五月十五日下午
    五時四十分許，在彰化縣彰化市○○街與光華街口為警查獲，並當場扣得其所有
    供施用海洛因犯罪使用之注射針筒一支，復又經警前往甲○○上開住處，當場扣
    得其所有供前揭犯罪使用之殘留海洛因空袋五個、削尖吸管三支、葡萄糖二包（
    摻入針筒內用以稀釋海洛因）等物；另於九十一年七月二十二日晚間十一時許，
    在上開住處為警查獲。
二、案經彰化縣警察局彰化分局報請臺灣彰化地方法院檢察署檢察官偵查起訴及移送
    併案審理。
    理      由
一、右揭事實，業據被告甲○○於本院審理中坦承不諱，並有殘留海洛因之空袋五個
    、注射針筒一支、削尖吸管三支、葡萄糖二包等物扣案可稽，並有法務部調查局
    檢驗通知書一份附卷為憑。且被告於前揭時地獲案後，經警採其尿液送驗結果，
    均呈嗎啡陽性反應（施用海洛因者會在其體內代謝為嗎啡成分殘留，並經由尿液
    排出），有彰化縣衛生局煙毒尿液檢驗成績書二紙、法務部調查局檢驗通知書一
    紙在卷為憑。雖被告於審理期間一度辯稱並未施用海洛因，係因前往精神科就診
    時服用藥物，才會使尿液呈現嗎啡陽性反應云云，然經本院向財團法人彰化基督
    教醫院函詢結果，被告係於前次為警查獲後之九十一年五月二十日始前往該院精
    神科就診，且當時醫療人員開給被告服用之藥品中，均不含嗎啡或可待因成分，
    有該院九十一年九月五日（九一）彰基病歷字第九一０九００六號函存卷可參，
    足徵被告先前所辯悖離實情，不足採信。又被告前因施用毒品案件，先後二次經
    觀察、勒戒，均認無繼續施用毒品之傾向，分別由臺灣彰化地方法院檢察署檢察
    官於八十八年六月二十五日以八十八年度偵字第六三六二號，及臺灣臺中地方法
    院檢察署檢察官於八十九年二月十六日以八十九年度毒偵字第八七八號為不起訴
    處分確定等情，有臺灣高等法院被告全國前案紀錄表、刑案資料查註紀錄表各一
    份、不起訴處分書二份附卷可按。本案事證已臻明確，被告犯行洵堪認定。
二、查被告甲○○前因施用毒品案件，經先後二次觀察、勒戒，均認無繼續施用毒品
    之傾向，由檢察官分別為不起訴處分後，復於五年內再度施用第一級毒品海洛因
    ，核其所為，係犯毒品危害防制條例第十條第一項之施用第一級毒品罪。被告為
    供自己施用之目的而持有上開毒品，其於施用前後持有海洛因之低度行為，應為
    施用之高度行為所吸收，不另論罪。又其多次施用第一級毒品犯行，時間緊接，
    方法相同，觸犯構成要件相同之罪名，顯係基於概括犯意反覆為之，應依連續犯
    之規定論以一罪，並依法加重其刑。查被告前因搶奪及竊盜案件，經本院分別以
    八十九年度訴字第六九號及八十九年度易字第一二００號判決各判處有期徒刑七
    月確定，上開二罪接續執行，於九十年九月七日假釋出獄，至九十年十二月六日
    假釋期滿未經撤銷，以已執行完畢論，有卷附臺灣高等法院被告全國前案紀錄表
    、刑案資料查註紀錄表足參，其受有期徒刑之執行完畢，五年內再犯本件有期徒
    刑以上之罪，為累犯，應依法遞加其刑。另公訴人就被告於九十一年七月二十二
    日涉嫌施用海洛因而移送本院併辦部分，雖未及於起訴書中詳加載明，然此因與
    前揭業經記明起訴書之施用第一級毒品犯行有連續犯之裁判上一罪關係，為起訴
    效力所及，基於審判不可分原則，本院自應併予審理，附此敘明。爰審酌被告已
    有多次施用毒品紀錄，並經先後二次觀察、勒戒，仍未能徹底戒除毒癮，且於九
    十一年五月間為警查獲後，竟毫無警惕收斂之心，猶繼續施用海洛因不輟，並於
    本院審理期間一度矯詞否認犯行，犯罪後之態度殊無足取；惟念及被告最終尚知
    供述全部犯罪詳情，且施用毒品固戕害個人健康至深，然就他人權益之侵害仍屬
    有限，及其犯罪目的、手段、具有國中畢業學歷之智識程度等一切情狀，量處如
    主文所示之刑，以示懲儆。扣案之殘留海洛因之空袋五個，因與附著其上之毒品
    無從析離，應視同海洛因，屬毒品危害防制條例第二條第二項第一款所稱之第一
    級毒品，應依同條例第十八條第一項前段之規定，沒收銷燬之；至於注射針筒一
    支、削尖吸管三支、葡萄糖二包等物，則係供被告施用海洛因犯罪之用，且屬被
    告所有，業據其供認在卷，均應依刑法第三十八條第一項第二款之規定，宣告沒
    收。
據上論斷，應依刑事訴訟法第二百九十九條第一項前段，毒品危害防制條例第十條第
一項、第十八條第一項前段，刑法第十一條前段、第五十六條、第四十七條、第三十
八條第一項第二款，判決如主文。
本案經檢察官吳怡盈到庭執行職務。
中    華    民    國    九十一    年      十一      月      二十九      日
                              臺灣彰化地方法院刑事第三庭
                                  法      官  高  文  崇
右正本證明與原本無異。
如不服本判決，應於判決送達後十日內向本院提出上訴狀( 須附繕本 )。
                                  法院書記官  謝  志  鑫
中    華    民    國    九十一    年      十二      月        三        日
毒品危害防制條例第十條第一項：
施用第一級毒品者，處六月以上五年以下有期徒刑。
